臺灣高雄地方法院刑事判決
111年度審交易字第888號
公  訴  人  臺灣高雄地方檢察署檢察官
被      告  徐安毅



上列被告因公共危險案件，經檢察官提起公訴（111年度偵字第1
4345號），因被告於準備程序進行中就被訴事實為有罪之陳述，
經本院裁定改依簡式審判程序審理，判決如下：
    主  文
徐安毅犯不能安全駕駛動力交通工具罪，處有期徒刑柒月，併科
罰金新臺幣壹萬元，罰金如易服勞役，以新臺幣壹仟元折算壹日
。
    事實及理由
一、本件被告徐安毅所犯非死刑、無期徒刑、最輕本刑為3年以
    上有期徒刑之罪或高等法院管轄第一審案件，其於準備程序
    進行中，就被訴事實為有罪之陳述，經告知簡式審判程序之
    旨，並聽取當事人之意見後，本院認宜進行簡式審判程序，
    爰依刑事訴訟法第273條之1第1項規定，裁定進行簡式審判
    程序。又因改行簡式審判程序之故，依刑事訴訟法第159條
    第2項之規定，本件不受同法第159條第1項傳聞法則之限制
    ，合先敘明。
二、本案犯罪事實及證據，除證據部分增列「被告於本院審理時
    之自白」外，其餘均引用檢察官起訴書所載（如附件）。
三、論罪科刑：　　
  ㈠核被告所為，係犯刑法第185條之3第1項第1款之不能安全駕
    駛動力交通工具罪。
　㈡起訴書雖記載被告前因公共危險案件，經本院以108年度審交
    訴字第67號判決處有期徒刑6月確定，於民國109年10月23日
    執行完畢，被告於受有期徒刑執行完畢後，5年內故意再犯本
    件有期徒刑以上之罪，為累犯等語。然檢察官就被告構成累
    犯之事實及其應加重其刑之事項（如被告之特別惡性及對刑
    罰反應力薄弱等節），未具體指出被告刑案資料查註紀錄表
    以外之相關證明方法，依最高法院刑事大法庭110年度台上
    大字第5660號裁定意旨，本院自無庸就此部分依職權調查並
    為相關之認定，亦無庸依刑法第47條第1項規定加重其刑，
    且被告此部分前科素行僅須依刑法第57條第5款規定於量刑
    時予以審酌即可，附此敘明。
  ㈢爰以行為人之責任為基礎，審酌被告理應知悉酒精對人之意
    識能力具有不良影響，仍於酒後吐氣酒精濃度高達每公升0.
    82毫克狀況下，罔顧公眾之交通安全，騎乘普通重型機車行
    駛於道路上，所為實可非議；然念被告犯後坦承犯行，態度
    尚可，且行車期間幸未肇事致他人受傷，危害尚未擴大，兼
    衡被告於本院審理時自陳之智識程度及經濟狀況（詳見本院
    審交易卷第59頁）、前有多次犯酒後不能安全駕駛動力交通
    工具罪經法院論罪科刑之素行（詳見臺灣高等法院被告前案
    紀錄表），暨檢察官具體求刑之意見等一切情狀，量處如主
    文所示之刑，並就罰金刑部分諭知易服勞役之折算標準。
據上論斷，應依刑事訴訟法第273條之1第1項、第299條第1項前
段、第310條之2 、第454條第2項，判決如主文。
本案經檢察官廖春源提起公訴，檢察官范文欽到庭執行職務。
中　　華　　民　　國　　111 　年　　 11 　月　　23　　日
                  刑事第五庭    法　官  林明慧
以上正本證明與原本無異。
如不服本判決應於收受送達後20日內向本院提出上訴書狀，並應
敘述具體理由；如未敘述上訴理由者，應於上訴期間屆滿後20日
內向本院補提理由書（均須按他造當事人之人數附繕本）「切勿
逕送上級法院」。
中　　華　　民　　國　　111 　年　　11　　月　　23　　日
                                書記官  鄭永媚
附錄本判決所引法條 
中華民國刑法第185條之3第1項第1款
駕駛動力交通工具而有下列情形之一者，處3年以下有期徒刑，
得併科30萬元以下罰金：
一、吐氣所含酒精濃度達每公升零點二五毫克或血液中酒精濃度
    達百分之零點零五以上。
【附件】
臺灣高雄地方檢察署檢察官起訴書
                                    111年度偵字第14345號
　　被　　　告　徐安毅　男　32歲（民國00年00月0日生）
　　　　　　　　　　　　住○○市○○區○○路00號
　　　　　　　　　　　　居高雄市○○區○○路00號
　　　　　　　　　　　　國民身分證統一編號：Z000000000號
上被告因公共危險案件，業經偵查終結，認應提起公訴，茲將犯
罪事實及證據並所犯法條分敘如下：
　　　　犯罪事實
一、徐安毅前因公共危險案件，經臺灣高雄地方法院（下稱高雄
    地院）以108年度審交訴字第67號判處有期徒刑6月確定，於
    民國109年10月23日執行完畢。詎仍不知悔改，於111年5月8
    日12時許，在高雄市○○區○○路00號住處飲用高粱酒，酒畢，
    明知吐氣所含酒精濃度達每公升0.25毫克以上者，已不得駕
    駛動力交通工具，仍於同日16時許，在呼氣酒精濃度已逾上
    開標準之情形下，騎乘屬於動力交通工具之車牌號碼000-00
    0號普通重型機車行駛於道路。嗣於同日16時46分許，行經
    高雄市小港區高鳳路與孔宅二街口，因左轉未打方向燈為警
    攔檢，並於同日16時57分許施以檢測，得知其吐氣所含酒精
    濃度達每公升0.82毫克後，始發現上情。
二、案經高雄市政府警察局小港分局報告偵辦。
　　　　證據並所犯法條
一、證據清單及待證事實
編號 證據方法 待證事實 一 被告徐安毅於警詢、偵詢時之供述 被告坦承於上揭時、地，酒後騎乘上開機車上路之事實。 二 酒精濃度測試單、呼氣酒精測試器檢定合格證書各1張、高雄市政府警察局舉發違反道路交通管理事件通知單影本3張、車輛詳細資料報表1張、照片11張 佐證被告酒後騎乘機車，經警測得其呼氣中酒精濃度之酒測值高達每公升0.82毫克之事實。 三 本署刑案資料查註紀錄表、矯正簡表各1份 1、被告前因肇事逃逸案件經高雄地院判決判處有期徒刑6月確定，並於109年10月23日執行完畢，再犯本件酒駕犯行之事實。 2、本件係第4次酒駕遭查獲之事實。 
二、核被告徐安毅所為，係犯刑法第185條之3第1項第1款之酒後
    駕車罪嫌。又被告前曾犯如事實欄所載之罪，此有本署刑案
    資料查註紀錄表1份在卷可憑，其於有期徒刑之執行完畢後5
    年內故意再犯本罪，請依刑法第47條第1項累犯及大法官會
    議釋字第775號解釋意旨，裁量是否加重其刑。
三、依刑事訴訟法第251條第1項提起公訴。
　　此　  致
臺灣高雄地方法院
中　　華　　民　　國　 111　　年　　5 　　月　24  　　日
　　　　　　　　　　　　　　　檢　察　官  廖春源